臺灣高等法院高雄分院刑事裁定
111年度聲再字第22號
再審聲請人  
即受判決人  許文傅




上列聲請人因毒品危害防制條例案件，對於本院104年度上訴字
第196號，中華民國104年5月27日第二審確定判決（臺灣屏東地
方法院102年度訴字第906號，起訴案號：臺灣屏東地方檢察署10
2年度毒偵字第67、1467號、102年度偵字第782、2013、2252號
），聲請再審，本院裁定如下：
    主  文
再審之聲請駁回。
    理  由
一、聲請意旨略稱：聲請人即受判決人許文傅(下稱聲請人)從警
    詢起即自白犯行，並供出毒品來源為林金茂，應認聲請人已
    於偵審自白犯行，而有毒品危害防制條例第17條第1項及同
    條第2項減刑之適用。另聲請人涉案情節非重，應依刑法第5
    9條規定減輕其刑，且聲請人之年邁母親已94歲，獨自一人
    生活，有賴聲請人照顧，請求法官給予聲請人自新機會，爰
    依刑事訴訟法第420條第1項第6款規定，聲請本件再審云云
    。
二、按法院認為無再審理由，以裁定駁回後，不得更以同一原因
     聲請再審，刑事訴訟法第434條第3項定有明文。又上揭條
    文 所稱「同一原因」，係指同一事實之原因而言，應就重
    行聲 請再審之事由暨所提證據方法，與前經實體裁定駁回
    之聲請 是否一致加以判斷，實質相同之事由暨證據方法，
    不因攀援 不同之再審理由，即謂並非同一原因。經查：
  ㈠聲請人以上開事由向本院聲請再審，經本院109年度聲再字第
    20號刑事裁定於理由中敘明：【聲請人即被告許文傅因販賣
    第一級毒品罪，已經本院前審依毒品危害防制條例第17條第
    2項、刑法第59條之規定減輕其刑，有本院104年度上訴字第
    196號判決附卷可稽，並經本院調閱該卷查明。聲請人雖又
    稱有提供藥頭及毒品上游之姓名，惟「犯第4條至第8條、第
    10條或第11條之罪，供出毒品來源，因而查獲其他正犯或共
    犯者，減輕或免除其刑。」，毒品危害防制條例第17條第1
    項定有明文，本件聲請人又未提出其有提供藥頭及毒品上游
    之姓名，因而查獲其他正犯或共犯情形之新事實或新證據】
    ，因而駁回其再審聲請，此有本院109年度聲再字第20號刑
    事裁定書在卷可稽。聲請人於本案聲請意旨復就上開同一原
    因聲請再審，顯與刑事訴訟法第434條第3項之規定不合，而
    違再審程序規定，自屬於法未合。
　㈡刑事訴訟法第420條第1項第6款規定：「有罪之判決確定後，
    有下列情形之一者，為受判決人之利益，得聲請再審：六、
    因發現新事實或新證據，單獨或與先前之證據綜合判斷，足
    認受有罪判決之人應受無罪、免訴、免刑或輕於原判決所認
    罪名之判決者」。本款規定聲請再審，必須合於「足認受有
    罪判決之人應受無罪、免訴、免刑或輕於原判決所認罪名之
    判決者」之要件，條文既曰輕於原判決所認「罪名」，自與
    輕於原判決所宣告之「罪刑」有別，所謂輕於原判決所認罪
    名，係指與原判決所認罪名比較，其法定刑較輕之相異罪名
    而言，例如原認放火罪實係失火罪，原認殺尊親屬罪實係普
    通殺人罪等是。至於同一罪名之有無加減刑罰之原因者，僅
    足影響科刑範圍而罪質不變，即與「罪名」無關，自不得據
    以再審。從而自首、未遂犯、累犯、連續犯等刑之加減，並
    不屬於刑事訴訟法第420條第1項第6款所指罪名之範圍（最
    高法院70年度第7次刑事庭會議決議參照）。本件聲請人主
    張其有毒品危害防制條例第17條第1項供出毒品來源之法定
    減刑事由，依上開說明，此規定僅足影響科刑範圍而罪質不
    變，即與「罪名」無關，自不得據以聲請再審。
　㈢聲請人雖主張其被查獲後有供出毒品來源為林金茂，惟本院1
    04年度上訴字第196號原確定判決於理由中已敘明：檢察官
    早於102年1月8日訊問證人即購毒者潘雅虹等人，即知悉本
    案販毒者為林金茂，並掌握聲請人及張晉育係幫林金茂買賣
    交付毒品之分工關係，本案尚無毒品危害防制條例第17條第
    1項減輕其刑規定之適用(見該判決書第11頁)。是聲請人主
    張其有本案有毒品危害防制條例第17條第1項減輕其刑規定
    之適用，自無理由。
三、聲請意旨雖主張其有老母需其照料等情，惟此非法定再審理
    由，其主張自難准許。
四、綜上所述，聲請人主張其販賣第一級毒品罪有毒品危害防制
    條例第17條第1項、第2項及刑法第59條減刑事由等情，為本
    院先前已認定無再審理由，於裁定駁回後，聲請人復就同一
    原因聲請再審，依上開刑事訴訟法第434條第3項規定，其聲
    請為無理由，應予駁回。
據上論結，應依刑事訴訟法第434條第1項，裁定如主文。
中　　華　　民　　國　　111 　年　　3 　　月　　17　　日
                  刑事第六庭    審判長法  官  李政庭
                                      法  官  王光照
                                      法  官  施柏宏
以上正本證明與原本無異。
如不服本裁定應於送達後10日內向本院提出抗告狀。
中　　華　　民　　國　　111 　年　　3 　　月　　17　　日
                                      書記官  沈怡瑩